# 陈版请进

提问人：中介小兵 时间：2014-06-08 22:49:05
陈版，您好，实务中的一个问题向您请教：游戏代理公司从开发商拿游戏，双方合同约定：游戏代理商必须付开发商保底金，且在游戏上线后代理商根据其运营游戏产生的收入一定比例分给游戏开发商。关于会计处理：由于代理商拿到游戏后还需要做本地化，往往需要6-12个月时间 1 ， 在游戏上线前：借：预付账款 贷：应付账款 2 ， 游戏上线产生收入时：借：营业成本 贷：预付账款 借：应付账款 贷：银行存款 且在资产负债表日估计收入*分给开发商的比例是否会大于保底金，若小于，则将剩余的预付全部转入成本，若大于则暂时不做处理请问陈版：这种会计处理方法是否合理?1， 特别是第一笔分录是不是会同时虚增资产和负债，另外该笔分录什么时候计提也不好把握（合同签订日或是开发商递交游戏源代码日或是游戏上线日？）对于预付账款是否在资产负债表考虑递延所得税？是不是因为初始确认不影响会计利润也不影响应纳税所得额所以不予考虑？（Ps:请问，政府补助确认递延收益时为何考虑递延所得税，我认为初始确认时也是不影响会计利润的）
非常感谢~~~

回答人：chenyiwei
1 、代理公司取得游戏的运营权，应确认为无形资产。在已经取得现有游戏，已经确立支付保底金的义务时，应当根据需支付的保底金，借记“其他非流动资产”，贷记“其他应付款”或“长期应付款”或相关科目。游戏上线后将该保底金金额连同本地化发生的开发成本等从“其他非流动资产”转入无形资产并开始摊销，摊销额计入营业成本。 2 、后续运营期间的分成计入营业成本，并通过“应付账款”科目核算。 3 、初始确认时按照“初始确认豁免”原则不确认递延所得税。 政府补助如果不是免税收入也不是不征税收入，则在收到当期即应全额计入应纳税所得额。因此虽然会计上计入递延收益，不影响当期利润总额，但影响应纳税所得额，所以不适用“初始确认豁免”，应确认递延所得税资产。

提问人：中介小兵 时间：2014-06-09 14:45:07
陈版，您好，感谢您深夜细心的讲解。对于您说的取得游戏运营权，应确认无形资产，目前，我们政策是这样的：对于合同约定的版权金(即License fee)确认为无形资产，合同中约定保底金(即Guarantee minimum)同时增加一笔预付和应付，游戏上线产生收入的时候，付出的款项冲减应付账款，同时将预付转入营业成本。这样合理吗？如果这么处理合理，现在的关键问题在于确认时点的选择。

回答人：chenyiwei
不建议同时增加预付和应付。按照或有事项的处理原则，除非构成亏损合同，否则待执行合同不能确认资产和负债。而且确认预付帐款还有混淆流动／非流动之嫌。

提问人：中介小兵 时间：2014-12-10 21:19:33
陈老师您好，
请教如下两个问题;
1,由于政府占用企业的固定资产设施，结果设施遭受了损失，企业聘请施工方维修，对于该项支出属于对固定资产的实质性改造。
企业在支付工程款时有如下两个方案：
一， 借：其他应收款-政府单位 贷：银行存款
二， 借：在建工程 贷：其他应付账款-工程单位、银行存款
同时挂账 借：其他应收款-政府 贷:其他应付款- 工程单位/(冲减在建工程）
以上哪一种方案好呢
2 ，企业建房子花费 1 个亿，未达到预定可使用状态，作为在建工程核算。后来政府拆迁，收到补偿款 补偿 2 个亿。 改如何会计处理呢
多谢您的指点。非常感谢！

回答人：chenyiwei
1 、此类维修属于恢复原有功能，并不增加未来产生经济利益流入的能力，相关支出应当予以费用化，不应通过“在建工程”科目核算。在发生相关支出时，如果政府已经明确承诺补偿企业实际支出的修理费，则可以按照预计很可能收到的补偿金额确认为“其他流动资产”，如果不能确定能否收到补偿的，应直接计入营业外支出处理。 2 、我理解对在建工程的拆迁补偿与对一般达到预定可使用状态的固定资产的拆迁补偿无实质区别。

提问人：中介小兵 时间：2014-12-28 17:40:15
陈版，您好。我也觉得应该计入营业外支出，但是客户希望看到具体的准则规定。我只在准则中看到这样一段话：固定资产的后续支出是指固定资产在使用过程中发生的更新改造支出、修理费用等。固定资产的更新改造等后续支出，满足本准则第四条规定确认条件的，应当计入固定资产成 本，如有被替换的部分，应扣除其账面价值；不满足本准则第四条规定确认条件的固定资产修理费用等，应当在发生时计入当期损益。 客户坚持计入“管理费用”，准则在哪里有具体规定，更有说服力呢？

回答人：chenyiwei
这就是损失和费用的区别。管理费用一般是属于管理层可控制范围内，且为企业经营所必需的支出；营业外支出一般为因管理层不可控制的原因而发生的、具有偶发性且非必需的支出。